ACORDAO-COMPLETO-2374056

ACÓRDÃO 643/2020 ATA 2/2020 - PRIMEIRA CÂMARA

VISTOS, relatados e discutidos estes autos de embargos de declaração opostos contra o Acórdão 5906/2019-TCU-Primeira Câmara; 
ACORDAM os Ministros do Tribunal de Contas da União, reunidos em sessão da Primeira Câmara, ante as razões expostas pelo Relator e com fulcro nos arts. 32, inciso II, e 34 da Lei 8.443/1992 c/c os arts. 277, inciso III, e 287 do Regimento Interno do TCU, em: 
9.1. conhecer dos embargos de declaração opostos por Pedro José Philomeno Gomes Figueiredo, para no mérito negar-lhes provimento; 
9.2. encaminhar cópia desta deliberação ao recorrente.

Embargos de declaração em Tomada de contas especial.

Primeira Câmara

Prefeitura Municipal de Pacajus - CE.

3. Interessados/Responsáveis/Recorrentes:
3.1. Interessados: Caixa Econômica Federal (00.360.305/2628-18); Ministério do Turismo (vinculador) (05.457.283/0001-19)
3.2. Responsável: Pedro José Philomeno Gomes Figueiredo (XXX.209.863-XX)
3.3. Recorrente: Pedro José Philomeno Gomes Figueiredo (XXX.209.863-XX).

13.1. Ministros presentes: Vital do Rêgo (na Presidência) e Walton Alencar Rodrigues (Relator).
13.2. Ministros-Substitutos convocados: Marcos Bemquerer Costa e André Luís de Carvalho.
13.3. Ministro-Substituto presente: Weder de Oliveira.

WALTON ALENCAR RODRIGUES

Ministro Walton Alencar Rodrigues.

Trata-se de embargos de declaração opostos por Pedro José Philomeno Gomes Figueiredo contra o Acórdão 5906/2019-TCU-Primeira Câmara, que deu provimento parcial ao recurso de reconsideração interposto contra o Acórdão 5712/2017-TCU-Primeira Câmara, para afastar o débito a ele imputado, mantida a irregularidade das contas, e reduzir a multa a ele inquinada para R$ 20.000,00, nos termos dos arts. 16, inciso III, alínea 'b', e 58, inciso I, da Lei 8.443/1992. 
Tal condenação decorre de Tomada de Contas Especial instaurada pela Caixa Econômica Federal (Caixa) contra o recorrente, em virtude da não conclusão do objeto do Contrato de Repasse 0213912-29/2006, que consistia na execução de obras de urbanização da Praia da Lama, no Município de Pacajus/CE.

8.1. Murilo Muraro Fracari (22.934/OAB-DF) e outros, representando Caixa Econômica Federal.  
8.2. José Bonfim de Almeida Junior (15545/OAB-CE) e outros, representando Pedro José Philomeno Gomes Figueiredo.

Procuradora-Geral Cristina Machado da Costa e Silva.

TOMADA DE CONTAS ESPECIAL. CONTRATO DE REPASSE. NÃO COMPROVAÇÃO DA BOA E REGULAR APLICAÇÃO DOS RECURSOS. FALTA DE CONTINUIDADE DO OBJETO. CONTAS IRREGULARES. DÉBITO. MULTA. RECURSO DE RECONSIDERAÇÃO. CONHECIMENTO. PROVIMENTO PARCIAL. APROVEITAMENTO DAS OBRAS REALIZADAS. INSUBSISTÊNCIA DOS ITENS 9.1 E 9.2 DO ACÓRDÃO RECORRIDO. IRREGULARIDADE SEM DÉBITO. MULTA. EMBARGOS DE DECLARAÇÃO. CONHECIMENTO E NÃO PROVIMENTO.

TOMADA DE CONTAS ESPECIAL (TCE)

Secretaria de Recursos (SERUR); Secretaria de Controle Externo de Tomada de Contas Especial (SecexTCE).

Trata-se de embargos de declaração opostos por Pedro José Philomeno Gomes Figueiredo contra o Acórdão 5906/2019-TCU-Primeira Câmara, que deu provimento parcial ao recurso de reconsideração interposto contra o Acórdão 5712/2017-TCU-Primeira Câmara, para afastar o débito a ele imputado, mantida a irregularidade das contas, e reduzir a multa a ele inquinada para R$ 20.000,00, nos termos dos arts. 16, inciso III, alínea 'b', e 58, inciso I, da Lei 8.443/1992. 
Tal condenação decorre de Tomada de Contas Especial instaurada pela Caixa Econômica Federal (Caixa) contra o recorrente, em virtude da não conclusão do objeto do Contrato de Repasse 0213912-29/2006, que consistia na urbanização da Praia da Lama, no Município de Pacajus/CE.
Irresignado, o recorrente aduz contradição e obscuridade no julgado em razão da manutenção da multa e do não acolhimento das teses de que o tempo decorrido desde os fatos impede a obtenção de documentos hábeis à defesa e que houve prescrição da pretensão punitiva do TCU (peça 58) . 
Conheço dos presentes embargos de declaração, por satisfeitos os requisitos ditados pelo art. 34 da Lei 8.443/1992 c/c art. 287, § 1º, do Regimento Interno do TCU.
Quanto ao mérito, afasto a ocorrência das alegadas contradição e obscuridades, haja vista a detalhada análise das alegações recursais pela Secretaria de Recursos e pelo Parquet, que incorporei ao relatório que ampara o decisum embargado, além de o voto proferido explicitar que a irregularidade das contas foi mantida em razão de o recorrente ter repactuado prazos com a Caixa e, em consequência, assumido a continuidade das obras de urbanização da Praia da Lama, objeto do Contrato de Repasse 0213912-29/2006. Sua omissão resultou na inexecução parcial do objeto e deu causa à aplicação da multa prevista no art. 58, inciso I, da Lei 8.443/1992.
Quanto à dosimetria da pena, é oportuno mencionar que está conforme a diretriz contida no art. 268, inciso I, do Regimento Interno do TCU, na proporção que reputo adequada aos fatos.
Ante o exposto, nego provimento aos embargos de declaração opostos por Pedro José Philomeno Gomes Figueiredo contra o Acórdão 5906/2019-TCU-Primeira Câmara e VOTO no sentido de que o Tribunal adote a deliberação que ora submeto à apreciação deste Colegiado.
TCU, Sala das Sessões Ministro Luciano Brandão Alves de Souza, em 4 de fevereiro de 2020.
WALTON ALENCAR RODRIGUES 
Relator